【裁判字號】    99,監,469
【裁判日期】    991006
【裁判案由】    選定監護人暨會同開具財產清冊之人
【裁判全文】
臺灣板橋地方法院民事裁定               99年度監字第469號
聲  請  人  乙○○
            甲○○
相  對  人  丁○○
關  係  人  丙○○
上列當事人間聲請選定監護人暨會同開具財產清冊之人事件，本
院裁定如下：
    主    文
選定乙○○（男，民國○○○年○月○○○日生，身分證統一編
號：Ｚ000000000號）為受監護宣告之人丁○○之監護
人。
指定丙○○（男，民國○○○年○月○○日生，身分證統一編號
：Ｚ000000000號）為會同開具財產清冊之人。
聲請程序費用由聲請人負擔。
    理    由
一、按民法總則中華民國97年5 月2 日修正之條文施行前，已為
    禁治產宣告者，視為已為監護宣告，於修正施行後，適用修
    正後之規定，民法總則施行法第4 條第2 項定有明文。次按
    受監護宣告之人應置監護人。法院為監護之宣告時，應依職
    權就配偶、四親等內之親屬、最近1 年有同居事實之其他親
    屬、主管機關、社會福利機構或其他適當之人選定1 人或數
    人為監護人，並同時指定會同開具財產清冊之人。法院為前
    項選定及指定前，得命主管機關或社會福利機構進行訪視，
    提出調查報告及建議。監護之聲請人或利害關係人亦得提出
    相關資料或證據，供法院斟酌。法院選定監護人時，應依受
    監護宣告之人之最佳利益，優先考量受監護宣告之人之意見
    ，審酌一切情狀，並注意下列事項：(一)受監護宣告之人之
    身心狀態與生活及財產狀況。(二)受監護宣告之人與其配偶
    、子女或其他共同生活之人間之情感狀況。(三)監護人之職
    業、經歷、意見及其與受監護宣告之人之利害關係。(四)法
    人為監護人時，其事業之種類與內容，法人及其代表人與受
    監護宣告之人之利害關係。民法第1110條、第1111條、第11
    11條之1 分別定有明文。
二、本件聲請意旨略以：聲請人乙○○、甲○○之兄丁○○，前
    經鈞院於民國91年9 月11日以91年度禁字第79號民事裁定宣
    告其為禁治產人，並於理由中說明其母王張書秀為法定監護
    人在案。惟其法定監護人王張書秀於99年7 月31日死亡，因
    此急需另立新監護人，以護養療治其身體。且受監護宣告人
    丁○○於98年8 月遭行政院國軍退除役官兵輔導委員會玉里
    榮民醫院逕自將其轉入行政院國軍退除役官兵輔導委員會鳳
    林榮民醫院住院治療，惟其於99年7 月因病情加劇，被轉入
    急診病房迄今。今經丁○○之親屬會議成員即聲請人乙○○
    、甲○○及丙○○、王潤貞於鈞院開庭時，多數推選聲請人
    乙○○為丁○○之監護人，關係人丙○○為會同開具財產清
    冊之人，為此聲請選定聲請人乙○○為受監護宣告人丁○○
    之監護人，並指定受監護宣告人之弟丙○○為會同開具財產
    清冊之人等語。
三、經查，聲請人主張上揭事實，業據其提出戶籍謄本、本院91
    年度禁字第79號民事裁定影本、親屬系統表、同意書等件在
    卷可稽，自堪信為真實。本院審酌聲請人乙○○為受監護宣
    告人丁○○之弟，經丙○○、王潤貞及乙○○本人推舉為監
    護人，且有意願擔任丁○○之監護人，認聲請人乙○○應有
    監護丁○○之能力，並適於任之，是由聲請人任監護人，符
    合受監護宣告人丁○○之最佳利益，爰依民法第1111條第1
    項之規定，選定聲請人乙○○為受監護宣告之人丁○○之監
    護人。另本院參酌丙○○為受監護宣告人丁○○之弟，亦經
    乙○○、王潤貞及丙○○本人推舉為會同開具財產清冊之人
    ，且有意願擔任，爰依上揭規定，指定丙○○為會同開具財
    產清冊之人。
四、依非訟事件法第21條第1 項前段，裁定如主文。
中    華    民    國    99    年    10    月    6     日
                  家事法庭  法  官  毛崑山
以上正本係照原本作成。
如對本裁定抗告，須於裁定送達後10日之不變期間內，向本院提
出抗告狀，並繳納抗告費新臺幣1,000元。
中    華    民    國    99    年    10    月    6     日
                            書記官  廖宮仕

司法院資訊處製作；財團法人民間司法改革基金會備份。
